【裁判字號】    95,訴,519
【裁判日期】    950717
【裁判案由】    毒品危害防制條例
【裁判全文】
臺灣桃園地方法院刑事判決               95年度訴字第519號
公  訴  人  臺灣桃園地方法院檢察署檢察官
被      告  甲○○
上列被告因違反毒品危害防制條例案件，經檢察官提起公訴（94
年度毒偵字第6337號），被告於本院準備程序進行中，就被訴事
實為有罪之陳述，經本院告知簡式審判程序意旨，並聽取公訴人
及被告之意見後，本院合議庭裁定依簡式審判程序審理，判決如
下：
    主  文
甲○○連續施用第一級毒品，處有期徒刑陸月，如易科罰金，以
參佰元折算壹日。扣案之海洛因壹包（驗餘淨重零點零貳公克）
沒收銷燬之。
    事  實
一、甲○○前因施用毒品案件，經臺灣板橋地方法院裁定送觀察
    、勒戒，於民國九十二年一月二十八日入監施以觀察、勒戒
    ，因認無繼續施用毒品之傾向，於同年二月十八日執行完畢
    釋放出監。詎其仍不知悔改，復於前述觀察、勒戒執行完畢
    後五年內，基於施用第一級毒品海洛因之概括犯意，自九十
    四年七月底某日起，至同年十一月十三日中午十二時許，連
    續在臺北縣三峽鎮○○路邊或巷內，以針筒注射之方式，施
    用海洛因多次，嗣於九十四年十一月十三日下午六時許，甲
    ○○駕駛車號T 二－六三一六號自小客車行經桃園縣龍潭鄉
    ○○○○道三號高速公路南向七十二公里處，因行跡可疑，
    為警攔檢後，經其同意搜索，在上開車內扣得海洛因一包（
    驗餘淨重○．○二公克），始悉上情。
二、案經內政部警政署國道公路警察局第六警察隊報請臺灣桃園
    地方法院檢察署檢察官偵查起訴。
    理  由
一、本案被告甲○○所犯之施用第一級毒品罪，為死刑、無期徒
    刑、最輕本刑三年以上有期徒刑或高等法院管轄第一審案件
    以外之罪，而被告於本院準備程序進行中，就被訴事實為有
    罪之陳述，經本院告知簡式審判程序意旨，並聽取公訴人及
    被告之意見後，本院合議庭依刑事訴訟法第二百七十三條之
    一第一項之規定，裁定依簡式審判程序審理，合先敘明。
二、上揭施用第一級毒品海洛因之犯罪事實，業據被告於本院審
    理時坦承不諱，核與被告為警查獲後，經警採集其尿液送驗
    ，結果呈嗎啡陽性反應相符，此有臺灣尖端先進生技醫藥股
    份有限公司出具之濫用藥物檢驗報告一紙在卷可稽，而扣案
    之海洛因一包（驗餘淨重○．○二公克），業經鑑定無誤，
    此有法務部調查局調科壹字第○八○○一○五一八號鑑定通
    知書一紙在卷可考，足認被告前開自白與事實相符，堪以採
    信。
三、次查被告前因施用毒品案件，經臺灣板橋地方法院裁定送觀
    察、勒戒，於九十二年一月二十八日入監施以觀察、勒戒，
    因認無繼續施用毒品之傾向，於同年二月十八日執行完畢釋
    放出監等情，有臺灣高等法院被告前案紀錄表及法務部線上
    查詢刑案人犯在監所最新資料報表各一分在卷可稽，是被告
    於前述觀察、勒戒執行完畢後五年內，再犯本件施用第一級
    毒品之犯行，洵堪認定，自應依法論科。
四、查海洛因為毒品危害防制條例第二條第二項第一款所規定之
    第一級毒品。核被告所為，係犯毒品危害防制條例第十條第
    一項之施用第一級毒品罪。被告施用前持有第一級毒品之低
    度行為，應為其進而施用之高度行為所吸收，不另論罪。按
    被告行為後，刑法第五十六條連續犯之規定，業於九十四年
    一月七日修正公布刪除，並於九十五年七月一日施行（下稱
    新法，修正前刑法下稱舊法），則被告之犯行，因行為後新
    法業已刪除連續犯之規定，此刪除雖非犯罪構成要件之變更
    ，但顯已影響行為人刑罰之法律效果，自屬法律有變更，依
    新法第二條第一項之規定，比較新、舊法結果，仍應適用較
    有利於被告之行為時法律即舊法論以連續犯（最高法院九十
    五年第八次刑事庭會議決議參照）。準此，本件被告先後多
    次施用第一級毒品之犯行，時間緊接，方法相同，顯係基於
    概括犯意為之，為連續犯，應依修正前刑法第五十六條之規
    定論以一罪。爰審酌被告前因施用毒品經觀察、勒戒後，仍
    未能戒除毒癮，足認其依賴毒品已深，惟念其犯後坦承犯行
    ，且所犯之罪係自戕行為，及其業已懷有數月之身孕，並已
    自行前往民間機構戒毒（此有卷附財團法人恩主公醫院診斷
    證明書及基督教晨曦會證明書各一紙為證）等一切情狀，量
    處如主文所示之刑。按被告行為後，罰金罰鍰提高標準條例
    第二條業已刪除，而刑法第四十一條第一項前段關於易科罰
    金之折算標準已由舊法之銀元一百元、二百元、三百元修正
    為新台幣（下同）一千元、二千元、三千元，因屬科刑規範
    事項之變更，其折算標準為裁判時所應諭知，自有就新舊法
    規定比較之必要，經比較新舊法結果，以被告行為時之舊法
    較為有利於被告，新法並無對被告有較為有利之情形，是依
    新法第二條第一項之規定，本件應適用被告行為時之舊法即
    依修正前刑法第四十一條第一項前段、修正前罰金罰鍰提高
    標準條例第二條、現行法規所定貨幣單位折算新台幣標準第
    二條之規定，諭知以銀元三百元即新台幣九百元折算一日為
    易科罰金之折算標準。
五、扣案之海洛因一包（驗餘淨重○．○二公克），業經鑑定如
    前所述，是前開扣案物品既為第一級毒品，不問屬於犯人與
    否，應依毒品危害防制條例第十八條第一項前段諭知沒收銷
    燬之，又包裝袋與海洛因無從析離，應併依前開規定沒收銷
    燬之。而鑑驗耗損之海洛因既已滅失，自無庸再予宣告沒收
    銷燬之。
據上論斷，應依刑事訴訟法第二百七十三條之一第一項、第二百
九十九條第一項前段，毒品危害防制條例第十條第一項、第十八
條第一項前段，刑法第十一條、第二條第一項、修正前刑法第五
十六條、第四十一條第一項前段，修正前罰金罰鍰提高標準條例
第二條，判決如主文。
本案經檢察官楊挺宏到庭執行職務。
中    華    民    國    95    年    7     月    17    日
              刑事第八庭    法  官  吳為平
以上正本證明與原本無異。
如不服本判決，應於送達後十日內，向本院提出上訴狀。
                            書記官  江惠婷
中    華    民    國    95    年    7     月    17    日
附錄論罪科刑法條：
毒品危害防制條例第十條：
施用第一級毒品者，處六月以上五年以下有期徒刑。
施用第二級毒品者，處三年以下有期徒刑。


司法院資訊處製作；財團法人民間司法改革基金會備份。
